# 求助陈版，奖励基金的问题

提问人：lhj229 时间：2010-12-25 10:52:56
看了一些上市公司的年报，怎么都把高管人员的年度奖励基金都作为下一年度费用？？奖励基金按照当年完成的条件经董事会批准后计提，而董事会都是同时批准年度财务报告报出，感觉应该奖励基金是一种期后调整事项，应该调整考核年度的报表呀？我的理解正确吗

回答人：chenyiwei
这个问题不能一概而论，取决于该公司对于高管的考核有无一套透明、具体的制度和奖励标准，即在制度发布实施后，董事会对于高管的奖励金额是否还有比较大的自由裁量权。如果高管的激励金额完全是根据报告年度内的业绩情况，按照考核办法中事先确定的公式机械计算出来的，董事会的批准仅限于检查金额计算是否符合既定的考核办法，则属于调整事项，应当调整报告年度的报表，因为是完全基于资产负债表日已存在的状态确定的；如果董事会对于高管的奖励有很大的自由裁量权，则期后董事会对激励金额的批准并不代表资产负债表日已存在的状态，而是资产负债表日后新出现的状况，应作为非调整事项。